【裁判字號】    97,消債更,498
【裁判日期】    971121
【裁判案由】    更生事件
【裁判全文】
臺灣臺南地方法院民事裁定           97年度消債更字第498號
債  務  人  甲○○
上列當事人聲請消費者債務清理事件，本院裁定如下：
    主  文
債務人甲○○自民國九十七年十一月二十一日十七時起開始更生
程序。
    理  由
一、按債務人不能清償債務或有不能清償之虞，且無擔保或無優
    先權之債務總額未逾新臺幣（下同）1200萬元者，於法院裁
    定開始清算程序或宣告破產前，得向法院聲請更生。法院開
    始更生程序之裁定，應載明其年、月、日、時，並即時發生
    效力，消費者債務清理條例第3條、第42條第1項、第45條第
    1項定有明文。
二、本件債務人主張：債務人現每月薪資收入約20,830元，負債
    總額為1,977,707 元，均為無擔保或無優先權之債務，名下
    無任何財產，負債顯然超過資產甚多。債務人卡債於近5 年
    來日劇增多，源於母親經營製鞋為下游廠商跳票因而周轉不
    靈及負擔高額房貸而來。債務人以信用卡週轉母親債務，因
    此欠係諸多債務。債務人僅係一般消費者，未曾從事營業，
    復未經法院裁定開始清算程序或宣告破產，爰向本院聲請更
    生等語。
三、債務人主張現每月薪資收入約20,830元，負債總額為1,977,
    707 元，均為無擔保或無優先權之債務，名下無任何財產。
    債務人僅係一般消費者，未曾從事營業，業據提出債權人清
    冊、債務人之財產及收入狀況說明書、勞保局電子閘門查詢
    作業、戶籍謄本、薪資證明，堪認債務人確已達不能清償債
    務或有不能清償之虞之程度。
四、按債務人對於金融機構因消費借貸、自用住宅借款、信用卡
    或現金卡契約而負債務，在聲請更生或清算前，應提出債權
    人清冊，以書面向最大債權金融機構請求協商債務清償方案
    ，並表明共同協商之意旨，消費者債務清理條例第151條第1
    項定有明文。債務人主張其曾向最大債權金融機構中國信託
    商業銀行申請債務協商，惟協商不成立，業據提出前置協商
    不成立通知書為證，自堪信為真實。
五、綜上所述，債務人債務人僅係一般消費者，未曾從事營業，
    其已達不能清償債務或有不能清償之虞之程度，其中無擔保
    或無優先權之債務，在1200萬元以下。債務人曾向最大債權
    金融機構中國信託商業銀行請求協商債務清償方案，惟協商
    不成立，且未經法院裁定開始清算程序或宣告破產，又查無
    消費者債務清理條例第6 條第3 項、第8 條或第46條各款所
    定駁回更生聲請之事由存在，則債務人聲請更生，應屬有據
    ，爰裁定如主文。
中    華    民    國    97    年    11    月    21    日
              民事第三庭    法      官  黃莉莉
上為正本係照原本作成。
本件不得抗告。
本裁定已於97年11月21日17時公告。
中    華    民    國    97    年    11    月    21    日
                            書  記  官  陳著振


司法院資訊處製作；財團法人民間司法改革基金會備份。
